【裁判字號】    98,訴,204
【裁判日期】    980227
【裁判案由】    毒品危害防制條例
【裁判全文】
臺灣高雄地方法院刑事判決               98年度訴字第204號
公  訴  人  臺灣高雄地方法院檢察署檢察官
被      告  乙○○
                    （現於台灣高雄第二監獄執行中）
上列被告因違反毒品危害防制條例案件，經檢察官提起公訴（97
年度毒偵字第7183號），因被告於準備程序中為有罪之陳述，經
告以簡式審判程序意旨，並聽取被告及檢察官意見後，經合議庭
裁定由受命法官獨任進行簡式審判程序，並判決如下：
    主  文
乙○○施用第一級毒品，累犯，處有期徒刑玖月。
    事  實
一、乙○○前於民國89年間因施用毒品案件，經本院以89年度毒
    聲字第4020號裁定送觀察、勒戒後，認有繼續施用毒品之傾
    向，再以89年度毒聲字第5499號裁定令入戒治處所施以強制
    戒治，嗣經裁定停止戒治及撤銷停止戒治，於90年8 月9 日
    強制戒治執行完畢釋放，並經臺灣高雄地方法院檢察署檢察
    官以94年度戒毒偵字第95號不起訴處分確定。復於92年間因
    違反臺灣地區與大陸地區人民關係條例、贓物、竊盜、施用
    第一級、第二級毒品及搶奪等案件，經本院以93年度訴字第
    1530號判決各判處有期徒刑8 月、6 月、10月、1 年、8 月
    、1 年2 月，並定應執行刑有期徒刑4 年8 月，嗣提起上訴
    後，經臺灣高等法院高雄分院以94年度上訴字第424 號判決
    就違反臺灣地區與大陸地區人民關係條例部分撤銷原判決，
    改判處有期徒刑8 月，其餘罪刑之上訴則經撤回而確定；於
    93年間因偽造文書案件，經本院以93年度易字第1644號判決
    判處有期徒刑3 月，嗣提起上訴後，復於臺灣高等法院高雄
    分院94年度上易字第321 號案件審理中撤回上訴而確定；上
    開各罪刑嗣經臺灣高等法院高雄分院以96年度聲減字第59 2
    號裁定減刑後並定應執行刑有期徒刑2 年5 月確定，甫於96
    年7 月16日縮刑期滿執行完畢出監。詎其不知悔改，未能戒
    除毒癮，明知海洛因業經公告為毒品危害防制條例第2 條第
    2 項第1 款所列管之第一級毒品，不得非法持有、施用，且
    於前開強制戒治執行完畢釋放後5 年內，已再犯前揭施用毒
    品案件經判處徒刑並執行完畢，竟仍基於施用第一級毒品海
    洛因之犯意，於97年7 月6 日22時10分採尿時回溯24小時內
    某時（不含公權力拘束之期間），在高雄市○○路某處，以
    將第一級毒品海洛因置入針筒摻水後注射之方式，施用第一
    級毒品海洛因1 次。嗣因另案遭通緝而經警於同年月6 日緝
    獲後，經採其尿液送驗結果呈可待因、嗎啡陽性反應而查悉
    上情。
二、案經高雄市政府警察局三民第二分局報告臺灣高雄地方法院
    檢察署檢察官偵查起訴。
    理  由
一、按本案被告乙○○所犯係死刑、無期徒刑、最輕本刑為3 年
    以上有期徒刑以外之罪，其於準備程序就前揭被訴事實為有
    罪之陳述，經受命法官告知簡式審判程序之旨，並聽取其與
    公訴人之意見後，本院認無不得或不宜改依簡式審判程序進
    行之情形，爰依刑事訴訟法第273 條之1 第1 項規定，裁定
    本件由受命法官獨任進行簡式審判程序，合先敘明。
二、上揭事實，業據被告於本院審理中供承不諱，且被告於97年
    7 月6 日22時10分許為警採集之尿液，經警方及本院先後分
    別送驗之結果，均呈可待因、嗎啡陽性反應，有高雄市立凱
    旋醫院97年7 月21日編號A00000000 號濫用藥物尿液檢驗報
    告1 份、高雄醫學大學附設中和紀念醫院97年12月15日編號
    0000-000、170 號濫用藥物尿液檢驗報告2 份及尿液對照表
    、濫用藥物尿液檢體監管記錄表各1 份附卷可稽，足認被告
    之自白與事實相符，堪可採為本件論罪科刑之依據。本案事
    證明確，被告上開施用第一級毒品犯行，堪以認定。
三、第按海洛因為毒品危害防制條例第2 條第2 項第1 款所稱之
    第一級毒品，不得施用、持有。次按犯毒品危害防制條例第
    10條之罪，經觀察、勒戒後，認無繼續施用毒品之傾向，應
    即釋放，並為不起訴處分；認有繼續施用毒品之傾向者，應
    由檢察官聲請法院裁定令入戒治處所施以強制戒治，至無繼
    續戒治之必要，強制戒治期滿，應即釋放，由檢察官為不起
    訴處分。經觀察勒戒、強制戒治執行完畢釋放後，5 年內再
    犯第10條之罪，依93年1 月9 日修正施行之毒品危害防制條
    例第23條第2 項規定意旨，應由檢察官偵查起訴。又依修正
    後之規定，僅限於「初犯」及「5 年後再犯」二種情形，始
    應先經觀察、勒戒或強制戒治程序。倘被告於5 年內已再犯
    ，經依法追訴處罰，縱其第3 次（或第3 次以上）再度施用
    毒品之時間，在初犯經觀察、勒戒或強制戒治執行完畢釋放
    5 年以後，已不合於「5 年後再犯」之規定，且因已於「5
    年內再犯」，顯見其再犯率甚高，原實施觀察、勒戒或強制
    戒治，已無法收其實效，即應依該條例第10條處罰（最高法
    院97年度第5 次刑事庭會議決議參照）。本件被告前於89年
    間因施用毒品案件，經本院以89年度毒聲字第4020號裁定送
    觀察、勒戒後，認有繼續施用毒品之傾向，再以89年度毒聲
    字第5499號裁定令入戒治處所施以強制戒治，嗣經裁定停止
    戒治及撤銷停止戒治，於90年8 月9 日強制戒治執行完畢釋
    放，並經臺灣高雄地方法院檢察署檢察官以94年度戒毒偵字
    第95號不起訴處分確定。復於92年間因施用第一級、第二級
    毒品等案件，經本院以93年度訴字第1530號判決各判處有期
    徒刑1 年、8 月，嗣提起上訴後，復經撤回上訴而確定，有
    臺灣高雄地方法院檢察署刑案資料查註紀錄表、全國施用毒
    品案件紀錄表及臺灣高等法院被告前案紀錄表各1 件在卷可
    參，是被告於上開強制戒治執行完畢釋放後，5 年內再犯上
    開施用毒品案件經本院判處上開徒刑確定，則本件施用毒品
    罪雖係在前開強制戒治執行完畢釋放5 年後所犯，揆諸前揭
    說明，仍應依法論科。
四、核被告所為，係犯毒品危害防制條例第10條第1 項之施用第
    一級毒品罪。被告持有第一級毒品之低度行為，為施用第一
    級毒品之高度行為所吸收，不另論罪。另其有如事實欄所載
    經判刑確定並執行完畢之前科，有臺灣高雄地方法院檢察署
    刑案資料查註紀錄表及臺灣高等法院被告前案紀錄表各1 份
    在卷可考，其於受有期徒刑之執行完畢後，5 年內故意再犯
    本件有期徒刑以上之罪，為累犯，應依法加重其刑。爰審酌
    被告經前開強制戒治執行完畢後，除於92年因上述施用毒品
    案件經判刑確定及執行完畢外，另於96年間亦因施用毒品案
    件經本院判處有期徒刑8 月確定在案，有上開前案紀錄表可
    參，則被告此次再犯本件施用毒品案件，顯見其仍未戒除毒
    癮且戒毒意念非堅，惟念及被告於本院審理時已坦承犯行，
    態度尚可，且施用毒品行為，乃屬對其自身健康之戕害行為
    ，及其犯罪動機、目的、手段及施用毒品之次數等一切情狀
    ，量處如主文所示之刑，以資懲儆。
據上論斷，應依刑事訴訟法第273 條之1 第1 項、第284 條之1
、第299 條第1 項前段，毒品危害防制條例第10條第1 項，刑法
第11條前段、第47條第1 項，判決如主文。
本案經檢察官甲○○到庭執行職務。
中    華    民    國    98    年    2    月    27    日
                  刑事第十七庭  法  官  蔣志宗
以上正本證明與原本無異。
如不服本判決應於收受送達後10日內向本院提出上訴書狀，並應
敘述具體理由；如未敘述上訴理由者，應於上訴期間屆滿後20日
內向本院補提理由書（均須按他造當事人之人數附繕本）「切勿
逕送上級法院」。
中    華    民    國    98    年    2     月   27    日
                                書記官  李崑良
附錄本案論罪科刑之法條：
毒品危害防制條例第10條
施用第一級毒品者，處 6 月以上 5 年以下有期徒刑。
施用第二級毒品者，處 3 年以下有期徒刑。


司法院資訊處製作；財團法人民間司法改革基金會備份。
